【裁判字號】    97,家聲,116
【裁判日期】    970414
【裁判案由】    請求遺產管理人報酬
【裁判全文】
臺灣板橋地方法院民事裁定             97年度家聲字第116號
聲  請  人  財政部國有財產局臺灣北區辦事處
            （即被繼承人甲○○之遺產管理人）
法定代理人  乙○○
上列聲請人因擔任被繼承人甲○○之遺產管理人聲請核定報酬，
本院裁定如下：
    主      文
聲請人得請求代為管理被繼承人甲○○遺產之報酬及墊付費用合
計為新台幣肆萬陸仟捌佰貳拾參元。
聲請程序費用由被繼承人甲○○之遺產負擔。
    理      由
一、本件聲請意旨略以：
（一）被繼承人甲○○遺產，經鈞院以95年度繼字第2154號民事
      裁定選任聲請人為管理人，茲因鈞院95年度執字第31212
      號拍賣抵押物強制執行事件，聲請人為參與分配之需，特
      為此聲請。
（二）依民法第1183條之規定，遺產管理人得請求報酬，其數額
      由親屬會議按其勞力及其與被繼承人之關係酌定之，惟本
      案並無親屬會議可資酌定報酬數額，爰依民法第1132條第
      2 項及財政部訂頒之「代管無人承認繼承遺產作業要點」
      第14點第3 款規定，聲請法院酌定，其請求標準不得低於
      孳息收入部分十分之三及遺產現值百分之一。
（三）被繼承人甲○○遺有遺有臺北縣新莊市○○段562 地號土
      地（所有權持分5 分之1 ）、臺北縣新莊市○○○路56巷
      15號4 樓房屋（所有權全部）及台新國際商業銀行新生分
      行存款新台幣64元。是遺產總現值為4050,064元，管理報
      酬依上開要點規定按遺產現值百分之一計算為40,501元。
      另聲請人代墊費用計6,322元（含本件聲請裁定程序費用
      1,000元），故管理費用共計46,823元，為此聲請酌定被
      繼承人甲○○之遺產管理人報酬等語。
二、按遺產管理人得請求報酬，其數額由親屬會議按其勞力及其
    與被繼承人之關係酌定之；被繼承人無親屬會議可資酌定報
    酬數額，遺產管理職務終結前，應依民法第1183條規定，聲
    請法院酌定報酬，其請求標準不得低於孳息收入部分10分之
    3 及遺產現值百分之一，財政部訂頒之「代管無人承認繼承
    遺產作業要點」第14點第3 項定有明文。經查：
（一）聲請人主張其前經本院95年度繼字第2154號民事裁定選任
      為被繼承人甲○○之遺產管理人，此有聲請人提出本院95
      年度繼字第2154號民事裁定影本2 件為證，自堪信為真實
      。
（二）經查，被繼承人甲○○遺有遺有臺北縣新莊市○○段562
      地號土地（所有權持分5 分之1 ）、臺北縣新莊市○○○
      路56巷15號4 樓房屋（所有權全部）及台新國際商業銀行
      新生分行存款新台幣64元，其遺產總現值為4050,064元等
      情，此有本院民事執行處97年3 月11日板院輔95執廉字第
      31212 號通知、台新國際商業銀行96年9 月12日台新作文
      字第9612906號函等影本各1 件為證。
（三）次按，聲請人因管理被繼承人甲○○遺產所墊付之費用合
      計為新台幣6,322元（含本件聲請裁定程序費用新台幣1,
      000 元），此有聲請人所提出之代管被繼承人甲○○遺產
      管理費用計算明細表1 紙、墊付費用單據影本9 紙在卷足
      憑。
（四）本件被繼承人甲○○無親屬會議可資酌定報酬數額，為此
      聲請人依民法第1183條之規定，按上開財政部訂頒「代管
      無人承認繼承遺產作業要點」之標準，依被繼承人遺產現
      值百分之一計算請求代管遺產之報酬即新台幣40,501元，
      以及墊付費用新台幣6,322 元，合計共新台幣46,823元。
      本院參酌前開卷附被繼承人遺產相關資料、遺產管理費用
      計算明細表、墊付費用單據等，經核聲請人聲請酌定上開
      數額，尚無不合，應予准許。
三、依非訟事件法第21條第2 項、民事訴訟法第78條、第95條，
    裁定如主文。
中    華    民    國    97    年    4     月    14    日
                  家事法庭  法  官  葉靜芳
以上正本證明與原本無異。
如不服本裁定應於送達後10日內向本院提出抗告狀。
中    華    民    國    97    年    4     月    14    日
                            書記官  劉春美


司法院資訊處製作；財團法人民間司法改革基金會備份。
